

Byan Aditya

MECHANICAL ENGINEERING



& KONTAK

ALAMAT

JL. KEDUNG TARUKAN V / 70 JAWA TIMUR, SURABAYA, 60132

PHONE +62-8977313776

EMAIL aditya.byan6@gmail.com

SOSIAL MEDIA

WEBSITE

byan-aditya.vercel.app

LINKEDIN

linkedin.com/byan-aditya

INSTAGRAM

instagram/byan-aditya

FACEBOOK

facebook.com/byan-aditya

TWITTER

twitter.com/byan-aditya

PROFILE

Saya seorang profesional di bidang teknik permesinan dengan semangat tinggi untuk mengeksplorasi dan mengembangkan teknologi manufaktur serta penerapannya di bidang industri. Berpengalaman dalam pengoperasian dan pemeliharaan mesin produksi, memahami prinsip kerja mekanikal dan elektrikal. Saat ini saya mencari peluang di perusahaan yang mendukung pembelajaran berkelanjutan seperti inovasi dan kolaborasi tim dengan tujuan memberikan kontribusi nyata dalam peningkatan efisiensi kualitas produk untuk keberlanjutan proses produksi. Serta saya meyakini bahwa penguasaan teknologi permesinan yang baik dapat memberikan nilai tambah bagi perusahaan maupun masyarakat secara luas.

PENDIDIKAN

2017 - 2022 O **S1-TEKNIK MESIN**

INSTITUT TEKNOLOGI ADHI TAMA SURABAYA

IPK: 3.31/4.00

2010 - 2013 O SMP

YP. TRISILA SURABAYA

2013 - 2016 O SMK-TEKNIK PEMESINAN

PGRI - 4 SURABAYA

2004 - 2010 O SDN

PACARKEMBANG IV SURABAYA

PENGALAMAN

2022 - Now Q JOB COSTING1

PT. CARBON & ELECTRIC:

- Menentukan biaya produksi dari semua produk yang akan diproduksi.
- Improvement terkait produk sesuai permintaan Customers.
- Melakukan Kunjungan Perusahaan, untuk Memastikan Dimensi Produk layak untuk di pakai dan juga presisi.

2020 - 2022 O PPIC

PT. CARBON & ELECTRIC:

- Merencanakan jadwal produksi dan memastikan prosesnya berjalan lancar hingga proses Packing.
- Menganalisis dan memenuhi kapasitas serta kebutuhan sumber daya dalam proses produksi.
- Memecahkan masalah yang berkaitan dengan proses produksi.

2016 - 2020 O MAINTENANCE

PT. MESHINDO ALLOY WHEEL:

- Melakukan perawatan terhadap mesin mesin produksi (Baik mekanik maupun elektrik).
- Menangani dan menganalisis trouble shoting mesin mesin (Baik mekanik maupun elektrik).
- Melakukan Improvement terhadap kondisi mesin di lapangan yang bertujuan unktuk meningkatkan K3 .